【裁判字號】    92,聲再,7
【裁判日期】    920227
【裁判案由】    聲請再審
【裁判全文】
臺灣高等法院高雄分院刑事裁定                        九十二年度聲再字第七號
    再審聲請人  甲○○  男  民.
    即受判決人
右列聲請人因竊佔案件，對於本院九十一年度上易字第一五六號中華民國九十一
年十一月二十九日確定判決(臺灣高雄地方法院九十年度自字第三七九號)，聲請再審
，本院裁定如左：
      主  文
再審之聲請駁回。
      理  由
一、本件聲請再審意旨略稱：
（一）被告甲○○在審理時辯稱：伊於八十三年間向緯城公司購買「艾森豪投資廣場
      」二十樓之二、二十樓之三房屋二戶，及該大樓地下室二樓第十號及第十三號
      停車位，嗣後發現購買之停車位太小，停車困難，乃向高雄市政府工務局查詢
      該地下室核准之平面圖，始知緯城公司將地下室二樓第十、十一、十二、十三
      號原核准之二個停車位，擅自變更為四個停車位出售，經向高雄市政府工務局
      陳情後，工務局即於八十八年二月一日以八八高市工務建字第００八一八函緯
      城公司稱：「本案於現場增加劃線有增加停車之爭議應予塗銷」。緯城公司收
      受該行政處分，並未依法提出訴願，而告確定，按該書面之行政處分自送達相
      對人起發生效力。行政處分未經撤銷、廢止，或因其他事由而失效者，其效力
      繼續存在，行政程序法第一百十條第一項、第三項有明文。查緯城公司擅自設
      定之第十、十一、十二、十三號停車位，既經高雄市政府工務局之行政處分予
      以塗銷，回復原來核准之二個停車位，則被告甲○○依據回復之二個停車位，
      予以使用，乃係正當權利之行使，有何不法之利益可言，原確定判決對甲○○
      前開辯解及所提出之高雄市政府工務局八十八年二月一日八八高市工務建字第
      ００八一八函，漏未審酌，即認定被告甲○○構成竊佔罪罪責，自有未洽。
（二）被告甲○○於八十三年十月二十七日向緯城公司購買「艾森豪投資廣場」二十
      樓之二 (建號：一三九三一)、二十樓之三 (建號一三九三二)房屋二戶，又於
      八十三年十一月十九日向緯城公司購買該大樓十三樓之六 (建號：一三八八七
      )房屋一戶。被告甲○○購買之第十號、第十三號停車位，係登記在建號第一
      三九三三號之公共設施面積內，該公共設施之地下一層為一一五一‧一二平方
      公尺，地下二層為一０七三‧三三平方公尺，被告甲○○所登記之面積為建號
      (第一三八八七)號，應有部分一萬分之六九，建號 (第一三九三一)號，應有
      部分一萬分之五０，建號 (第一三九三二)號，應有部分一萬分之二０二，合
      計為一萬分之三二一，則被告甲○○對地下一、二層所占有之持分面積為七一
      ‧四０平方公尺，折合為二一‧五九坪，被告甲○○所使用之停車面積，並未
      超過二一‧五九坪，可見被告並未超越其權利範圍而使用，自不構成竊佔罪，
      並提出建物登記謄本四件為證。原確定判決對被告甲○○前開辯解及提出之建
      物登記謄本四件，漏未審酌，即認定被告甲○○有竊佔之犯行，自屬不當；爰
      依刑事訴訟法第四百二十一條之規定，聲請再審。
二、按不得上訴於第三審法院之案件，除刑事訴訟法第四百二十條規定外，其經第二
    審確定之有罪判決，如就足生影響於判決之重要證據漏未審酌者，亦得為受判決
    人之利益，聲請再審，刑事訴訟法第四百二十一條固定有明文。惟所謂「足生影
    響於判決之重要證據漏未審酌」，係指當事人於第二審法院判決前，所提出之證
    據，足以影響、變更判決結果，而法院卻漏未審酌者，始足當之。如第二審法院
    依調查之結果，本於論理法則、經驗法則，據以取捨證據、認定事實者，則不包
    括之。詳言之，所謂「足生影響於判決之重要證據漏未審酌」，必該證據確漏未
    審酌，且該證據確為真實，而足以據之認定受判決人應受無罪、或免訴、或輕於
    原確定判決所認定罪名而後可，否則如不足以推翻原確定判決所認之罪名，而僅
    爭執原確定判決對證據之取捨，仍不能准許再審。經查：
（一）按刑法第三百二十條第二項之竊佔罪，為即成犯，於其竊佔行為完成時犯罪即
      成立，最高法院六十六年台上字第三一一八號著有判例；本件被告所提之高雄
      市政府工務局上開書函，係於八十八年二月一日發文，而原確定判決係認定被
      告於八十七年間即意圖為自己不法之利益，將車輛停放在他人之停車位而竊佔
      為己有，故縱使依上開高雄市政府工務局書函，亦無解於被告應負之竊佔罪責
      ，自非所謂「足生影響於判決之重要證據」，聲請人指摘原確定判決漏未審酌
      云云，容有誤會。
（二）原確定判決係認定被告未經使用權人即自訴人謝天龍同意，擅自竊佔編號第十
      一號停車位停放車輛使用，嗣並出租予品佳股份有限公司停車使用，此與被告
      有無超出其應有部分之面積而為使用係不同之二事，原確定判決認為此乃與判
      決之結果不生影響之證據，不予審酌，並無違誤。聲請人遽謂原確定判決漏未
      審酌「足生影響於判決之重要證據」云云，亦屬無據。
三、綜上所述，本件聲請人所舉再審理由核與刑事訴訟法第四百二十一條所謂重要證
    據漏未審酌之要件不符，應認為無再審理由，爰依刑事訴訟法法第四百三十四條
    第一項，裁定如主文。
中    華    民    國      九十二      年      二      月     二十七   日
  臺灣高等法院高雄分院刑事第七庭
                                  審判長法官  李春昌
                                        法官  莊飛宗
                                        法官  黃憲文
右正本證明與原本無異。
不得抗告。
                                  法院書記官  黃英彥
中    華    民    國      九十二      年      二      月     二十七   日


司法院資訊處製作；財團法人民間司法改革基金會備份。
